---
title: "FAQ"
author: "Antonio Lúcio"
date: "16 de maio de 2017"
output:
  html_document:
    theme: yeti
    toc: true
    toc_float: true
---

```{r}
library(dplyr, warn.conflicts = FALSE)
library(ggplot2)
library(datasets)
theme_set(theme_bw())
```
Nos exemplos a seguir, iremos utilizar dataSets que já vem no R

##Diferença entre bar plot e histograma 
A diferença entre eles não reside no fato de que o gráfico de barras possuí espaço entre suas colunas e o histograma não.
A diferença é sobre o tipo de informação que cada um representa.

Observe o gráfico a seguir:
```{r}
ggplot(iris, aes(x = Species, y = Sepal.Width))+
  geom_bar(stat = "identity")
```

Aqui as barras representam diferentes categorias e poderíamos mover a barra da "setosa" para frente da "versicolor" sem perder/alterar alguma informação. Ou seja a ordem não é importante.

Agora observe este histograma:

```{r}
ggplot(diamonds, aes(price)) +
  geom_histogram()
```

As barras não representam mais diferentes categorias.
A sua altura agora representa o número de diamantes naquele valor. E se mudarmos a posição da primeira barra (por exemplo), estaremos dizendo que existem mais diamantes numa outra faixa de preço. 

##Como mudo a ordem das barras no meu plot?

Dado o exemplo a seguir:

```{r}
ggplot(iris, aes(x = Species, y = Sepal.Width))+
  geom_bar(stat = "identity")
```

Observamos que as barras estão desordenadas. Para deixar ordenado , devemos fazer utilizar o reorder

```{r}
ggplot(iris, aes(x = reorder(Species, Sepal.Width), y = Sepal.Width))+
  geom_bar(stat = "identity")

```

##Como mudo o nome dos eixos no gráfico?

Utilizando como exemplo o gráfico acima, observamos que o nome do eixo x está 
como "reorder(Species, Sepal.Width)" e que o eixo y está como "Speal.Width".

Para alterar os nomes do eixos, utilizamos:
```{r}
ggplot(iris, aes(x = reorder(Species, Sepal.Width), y = Sepal.Width))+
  geom_bar(stat = "identity") +
  xlab("Espécie") + #eixo X
  ylab("Tamanho") #eixo Y

```

##Como visualizar os histogramas de todas as minhas variáveis numéricas rapidamente?

```{r}
hist(AirPassengers)
```

##Como saber o tipo da variável?
```{r}
mode(AirPassengers)
```


##Como mudo o nome das colunas?

Primeiro, vamos criar um novo dataFrame
```{r}
passageiros = data.frame(AirPassengers)
```

Observe que o DF criado possui uma coluna chamada AirPassengers]
```{r}
View(passageiros)
```

Agora queremos mudar o nome dessa coluna para numPassageiro, para isso faremos:
```{r}
passageiros = rename(passageiros, numPassageiro = AirPassengers)
```

Para conferir
```{r}
View(passageiros)
```

##Como saber se tem na ou vazio? Como faço pra ajeitar isso?
Primeiro, vamos criar uma matriz vazia e conferir que está vazia
```{r}
matriz.vazia <- matrix(nrow=3,ncol=4)
matriz.vazia
```

Agora para substituir onde tem NA por 0 (por exemplo), utilizamos:
```{r}
matriz.vazia[is.na(matriz.vazia)] <- 0 
matriz.vazia
```


##Como calcular a proporção de linhas que tem um certo valor para uma variável categórica?




